src-fst-morphology-affixes-verbs.lexc.md
# Verb morphology !

**s1** nevna = riggar!

**s2** keypa = riggar!

**SETA** seta = riggar!

**s3** leiða = riggar!

**s4** frøa = riggar!

**s5** senda = riggar!

**s6** hirða = riggar!

**s7** gista = riggar!

**s8** kenna = riggar!

**s9** klippa = riggar!

**s10** fylgja = riggar!

**s11**  roykja = riggar!

**s12** boyggja = riggar!

**s13** søkkja = riggar!

**s14** heingja = riggar!

**s15** skeinkja = riggar!

**s15_2** steikja = riggar!

**s16** flekja = riggar!

**s17** berja = riggar!

**s18** krevja = riggar!

**s19** dylja = riggar!

**s20** leggja = riggar!

**s21** selja = riggar!

**s22** ryðja = riggar ikki í sup og prfptc!

**s22_1** ýðja = riggar!

**s23** smyrja = riggar!

**s24** flysa = riggar ikki í pass!

**s25** liva = riggar!

**s26** plaga = riggar (formurin plagdur manglar)!

**s26_1** mála->máldi

**s27** spáa = riggar!

**s28** skaða = riggar ikki í prfptc!

**s29** brúka = riggar!

**s30** kalla = riggar!

**s31** only gera and *gera = riggar!

**s32/30** útbúgva = riggar!

**s32** búgva = riggar!

**s33** rógva

**s34** goyggja = riggar!

## Strong verbs starting here

**s35** bíta riggar!

**s36** svíkja riggar!

**s37** bróta riggar!

**s38** skjóta riggar!

**s39d**

**s39s**

**s39** 

**s40** fúka

**s41** flúgva

**s42** klúgva

**s44** finna

**s45** binda = riggar!

**s46** stinga = riggar!

**s47** svimja = riggar ... men kanska skal tað ikki hava passiv

**s48** drekka = riggar ikki í adj pga dpkons

**s48_2** renna = riggar ikki í adj pga dpkons

**s49** detta = riggar ikki í adj pga dpkons

**s49_2** treffa = riggar ikki í adj pga dpkons

**s49_3** sleppa = riggar ikki í adj pga dpkons

**s49_4** verpa = riggar!

**s50** røkka = riggar ikki í adj pga dpkons

**s51** ganga = riggar!

**s52** veva = riggar!

**s53** leypa = riggar!

**s54** bera = riggar!

**s55** fara = riggar!

**s56** geva = riggar!

**s57** sita = riggar ikki + skal nokk ikki hava passiv

**s58** mala

**s59** stjala

**s60** taka, aka

**s61** halda

**s62** sova

**s63** koma

**s64** lata

**s64_1** láta

**s65** standa

**s66** biðja

**s67** draga

**s68** hvørva

**s69** sláa

**s70** siga

**s71** skerja

**s72** eta

**s73** læa

## Ad hoc, irregular

**BLÍVA**

**EIGA**

**EITA**

**GRÁTA**

**HAVA**

**KUNNA**

**MEGA**

**MUNNA**

**SKULA**

**TYKJA**

**VERA**

**VERÐA**

**VILJA**

**VITA**

**SÍGGJA**

**FÁA**

**NÁA** XXX check

**LIGGJA**

**RADA**

**BURDA**

**GJALDA**

**VALDA**

**FALLA**

**GJALLA**

**BREGDA**

**SYNGJA** XXX check

**HOGGA** høgga

**KVODA**

**FLYGGJA**

**VAKSA**

**VEKSA**

**s30/26_1** dáma

**HYGGJA**

**TYGGJA**

**MYLA**

**BLASA**

**TYSJA**

**GROA**

**KVOTTA**

**GALDA**

**TAKAST** 

**LOYPAST** loypast

**sxrefl** This is an ad hoc lexicon

**s74** grindast

**s75** balast

**s76** ræðast

**s77** skiftast

**s78** farast

**s79** skjótast

**s80** trivast

**s81** kíkjast

**s82** fýlast

**s83** samsinnast

**FYRIB** kopi, s83

## Split lexica

**s8/48_2**
**s9/30**

## Intermediate lexicon groups

**standard_ir**

**standard_ir_t**

**ir_verb**

**ir_verb_t**

## Suffix lexica

### Infinitive

**jinf**

**inf**

**reflinf**

### Present

**pres_ir**

**pres_ir_j2**

**pres_jir**

**pres_ir_sg**

**pres_ar**

**pres_ur**

**pres_iur**

**pres_ur_j**

**pres_ur_j2**

**pres_strong_s1**

**pres_strong_s23**

**pres_strong_s23_t**

**pres_strong_s23_t0**

**pres_strong_s23_t1**

**pres_pl**

**pres_ast**

**pres_ist**

**pres_1ist**

**pres_23st**

**pres_plast**

**pret_adist**

**pret_dist**

**pret_tist**

**pret_ist**

**pret_st**

**pret_plust**

**pret_pltust**

### Preterite

**prt_d**

**prt_ð**

**prt_t**

**prt_ði**

**prt_ti**

**prt_du**

**prt_tu**

**prt_ðu**

**prt_dd**

**prt_a**

**prt_null**

**prt_null_s**

**prt_null_s2**

**prt_null_s2_t**

**prt_u_p**

## Passive lexica

### Imperative and present participle

**imp_prsptc**

**imp_prsptc_j**

**imp**

**imp_j**

**impsg**

**imppl**

**imppl_j**

**prsptc**

### Supine and preterite participle

**sup**

**sup_t**

**sup_tt**

**sup_a** kalla

**sup_null**  stungið

**sup_in** kalla

**sup_ið_in**  stungið

### Middle lexicon

**VANDI**

## Perfect Participles !

**p18**

**p26**

**p26_2**

**p34_6**

**p34_7**

**p32**

**p39**

**p5pos**

**p5**

**p6**

**p7**

**p8**

* * *

<small>This (part of) documentation was generated from [src/fst/morphology/affixes/verbs.lexc](https://github.com/giellalt/lang-fao/blob/main/src/fst/morphology/affixes/verbs.lexc)</small>

---
